# 求助陈版，股权收益的确认问题

提问人：ahczxl 时间：2016-02-24 11:09:59
一公司在年报前与对手方签订了一分股权转让协议，取得股权增值 8000 万元，并在年报前收到了51%的股权转让款，年审计会计师认为价值不公允，最终 4000 万元进收益， 400 万元入资本公积，现在年报报出前的期后期间，对手方终止了该协议的执行，请问：是作为期后调整事项调整年报，还是作为非调整事项记入终止行为当年？

回答人：chenyiwei
这种事情是非常容易引起联想的。首先要考虑的是利用虚构交易操纵利润的舞弊风险。关注当初的股权转让交易有无合理的商业理由、作价是否合理；现在对方终止执行有无合理理由，据此考虑该事项的经济实质和如何进行处理。但是总体上看，似乎作为调整事项调整报告年度损益的选项更容易被接受。